臺灣板橋地方法院交通事件裁定　　　　　94年度交聲字第72號
原處分機關　交通部公路總局臺北區監理所
異　議　人
即受處分人　甲○○
上列受處分人因違反道路交通管理處罰條例案件，對於交通部公
路總局臺北區監理所94年1 月3 日北監自裁字40-A5K401852號、
北監自裁字40-A5K401853號、北監自裁字40-A5K401854號違反道
路交通管理事件裁決書所為之處分，聲明異議，本院裁定如下：
    主  文
異議駁回。
    理  由
一、異議意旨略以：異議人駕駛車號3121-DP 自小客車，於民國
    （下同）93年4 月27日上午8 時27分及同日上午8 時39分，
    確定無被臺北市政府警察局大同分局交通分隊鄭姓員警追逐
    攔停，更不知有遭舉發。嗣異議人持駕照前往交通部公路總
    局臺北區監理所換照，經該所服務人員承告，始知尚有交通
    違規罰鍰未繳納之情形，異議人以「並無此事實」為由，當
    場填單申訴。惟臺北區監理所仍採納台北市政府警察局大同
    分局之說詞，認為異議人於前揭時間有「在劃有分向限制線
    路段迴車」、「汽車行駛機車機車專用道」、「違反處罰條
    例之行為，拒絕停車接受稽查而逃逸」項違規情形，函覆異
    議人依法繳納罰鍰，異議人再次確定前揭時、地並無如93年
    12月10日北市警同分交字第09363983700 號回函之違規及拒
    絕簽收等情形，爰聲明異議，請求撤銷原處分云云。
二、按汽車駕駛人迴車時，在設有禁止迴車標誌或劃有分向限制
    線、禁止超車線或禁止變換車道線之路段迴車者，處2 百元
    以上6 百元以下（即新臺幣6 百元以上1 千8 百元以下）罰
    鍰；汽車駕駛人有第49條之情形者，除依原條款處罰鍰外，
    並記違規點數1 點；汽車駕駛人，在多車道不依規定駕車者
    ，處新臺幣6 百元以上1 千8 百元以下罰鍰，並記違規點數
    1 點；汽車駕駛人，駕駛汽車有違反本條例之行為，經交通
    勤務警察或依法令執行交通稽查任務人員制止時，不聽制止
    或拒絕停車接受稽查而逃逸者，除按各該條規定處罰外，處
    新臺幣3 千元以上6 千元以下罰鍰，並依同條例第63條第1
    項第1 款規定，記違規點數1 點，道路交通管理處罰條例第
    45條第4 款、第49條第2 款、第60條第1 項、第2 項第1 款
    、第63條第1 項第1 款分別定有明文。
三、經查：異議人到庭坦承於上開時間，駕駛車牌號碼為3121-D
    P 號之自小客車，行經臺北市○○○路與市○○道，並跨越
    雙黃線迴轉之事實，惟辯稱：我不清楚自己迴轉後有行駛機
    車道，我是跟著車隊走，我也沒有聽到警員鳴笛，並不知道
    有這件罰單云云，與異議人於向交通部公路總局台北區監理
    所申訴時，陳述：並無被警察攔下或拒簽，也並無在上開日
    期到環河路乙節顯不相同，有該陳述書在卷可稽，異議人所
    辯已難採信。況經傳喚舉發員警乙○○到庭結證稱：執勤當
    時發現車號3121-DP 之自小客車在介於臺北市○○○路與忠
    孝西路中間誇越雙黃線迴轉，本來由北往南方向行駛，迴轉
    後往北行駛，又迴轉往北後共5 個車道，3 線為直行車道，
    1 線為機車專用道，另1 線為右轉專用道，但該部自小客車
    因排不進右轉專用道，故行駛於內4 線之機車專用道上，到
    達路口時，便直接右轉上市民高架橋，當時正在該路口之東
    南角執勤，在該自小客車迴轉後，立即以哨聲與手勢指示其
    停車並攔截該部違規自小客車，但駕駛人看到後，仍右轉上
    市民高架橋，便緊跟該部違規車輛上市民高架橋，大約在延
    平北路上方發現該部違規車輛，鳴單聲警報示意其靠邊，停
    車後，要求駕駛人出示駕照、行照，並告知剛才違規之情事
    ，同時以掌上型電腦依法舉發，製作3 張罰單後，駕駛人拒
    絕簽收，故告訴違規駕駛人應到案之處所、時間等語，其與
    異議人並不相識，亦無恩怨，其到庭結證述依法執行勤務之
    經過，應堪採信，復有台北市政府警察局大同分局違規事件
    答辯表、93年12月10日北市警同分交字第09363983700 函在
    卷可稽，異議人跨越雙黃線，在劃有方向限制線路段迴車、
    迴車後行駛機車專用道，在多車道不依規定駕車，為警制止
    時，仍右轉上市民高架橋，拒絕停車接受稽查而逃逸之3項
    違規事實應堪認定。從而，原處分機關據上開規定，依法處
    分，核無違誤，異議無理由，均應予駁回。
據上論斷，應依道路交通案件處理辦法第19條，裁定如主文。
中　　華　　民　　國　　94　　年　　3 　　月　　24　　日
                  交通法庭          法  官  蕭 一 弘
上列正本證明與原本無異。
如不服本裁定，應於送達後5 日內向本院提出抗告狀。
                                    書記官  王 麗 雯
中　　華　　民　　國　　94　　年　　3 　　月　　24　　日
